# 请教陈老师关于存货和固定资产两类减值问题

提问人：gotoschool_ 时间：2020-02-29 11:54:20
陈老师您好！
为什么存货的减值能转回，而固定资产的减值不允许转回呢，准则这样规定的道理是什么？谢谢您！

回答人：chenyiwei
准则规定长期资产减值不能转回，主要考虑是长期资产减值基本属于永久性的，转回可能性很小；禁止转回也可以遏制利润操纵。